zh-TW: 露營車類型: A 級; B 級; C 級; 第五輪; 速搭露營車; 旅行拖車; 乘載式露營車; 其他
fi: Matkailuautotyyppi: Luokka A; Luokka B; Luokka C; Viides pyörä; Pop-up -matkailuauto; Matkailuvaunu; Lava-auto -matkailuauto; Muu
ru: Тип транспортного средства для отдыха: Класс A; Класс B; Класс C; Пятое колесо; Раскладной кемпер; Трейлер для путешествий; Грузовик-кемпер; Другое
ko: 레저 차량 유형: A급; B급; C급; 5번째 바퀴; 팝업 캠퍼; 캠핑 트레일러; 트럭 캠핑카; 기타
bg-BG: Тип кемпер: Клас А; Клас В; Клас C; Пето колело; Изскачащ кемпер; Ремарке за пътуване; Кемпер за камион; Други
it: Tipo di camper: Classe A; Classe B; Classe C; Ralla; Camper pop up; Roulotte; Camper; Altro
en: Recreational vehicle type: Class A; Class B; Class C; Fifth wheel; Pop-up camper; Travel trailer; Truck camper; Other
th: ประเภทรถบ้าน: คลาสเอ; คลาสบี; คลาสซี; ล้อที่ห้า; แคมป์แบบป๊อปอัพ; รถบ้านแบบพ่วง; แคมป์แบบรถบรรทุก; อื่นๆ
zh-CN: 休闲车类型: A 级; B 级; C 级; 第五轮; 弹出篷房车; 旅行拖车; 卡车房车; 其他
el: Τύπος οχήματος αναψυχής: Κατηγορία Α; Κατηγορία Β; Κατηγορία Γ; Πέμπτος τροχός; Τροχόσπιτο; Τροχόσπιτο ταξιδιού; Φορτηγό τροχόσπιτο; Άλλο
da: Fritidskøretøjstype: Klasse A; Klasse B; Klasse C; Femte hjul; Pop-up-camper; Rejsetrailer; Lastbilcamper; Andet
ja: キャンピングカーの種類: クラスA; クラスB; クラスC; スペアタイヤ; ポップアップキャンピングカー; キャンピングトレーラー; トラックキャンピングカー; その他
hu: Lakóautó típusa: A osztály; B osztály; C osztály; Ötödik kerék; Pop-up lakókocsi; Utazási pótkocsi; Lakókocsi; Egyéb
ro-RO: Tipul vehiculului de agrement: Clasa A; Clasa B; Clasa C; A cincea roată; Rulotă extensibilă; Rulotă de călătorie; Camion rulotă; Altele
lt-LT: Pramoginės transporto priemonės tipas: A klasė; B klasė; C klasė; Balninis sukabintuvas; Išskleidžiamas kemperis; Kelioninė priekaba; Pikapas-kemperis; Kita
tr: Eğlence amaçlı araç türü: A sınıfı; B sınıfı; C sınıfı; Beşinci tekerlek; Açılır kampçı; Seyahat karavanı; Kamyon karavanı; Diğer
hr-HR: Vrsta vozila za rekreaciju: Klasa A; Klasa B; Klasa C; Peti kotač; Pop-up kamper; Putnička prikolica; Kamion-kamper; Ostalo
nb: Type fritidskjøretøy: Klasse A; Klasse B; Klasse C; Femte hjul; Pop-up-campingvogn; Reisehengere; Bobil; Annet
fr: Type de véhicule récréatif: Classe A; Classe B; Classe C; Sellette; A toit relevable; Caravane classique; Truck camper; Autre
pl: Typ pojazdu rekreacyjnego: Klasa A; Klasa B; Klasa C; Siodło; Przyczepa kempingowa; Przyczepa podróżna; Przyczepa kempingowa; Inne
sv: Typ av fritidsfordon: Klass A; Klass B; Klass C; Femhjulig; Pop-up-husbil; Husvagn; Truckhusbil; Övrigt
vi: Loại xe dã ngoại: Loại A; Loại B; Loại C; Bánh xe thứ năm; Xe kéo cắm trại; Xe kéo du lịch; Thùng xe cắm trại; Khác
es: Tipo de vehículo recreativo: Clase A; Clase B; Clase C; Quinta rueda; Autocaravana; Remolque de viaje; Camper; Otros
cs: Typ rekreačního vozidla: Třída A; Třída B; Třída C; Páté kolo; Vysouvací obytný vůz; Obytný přívěs; Nákladní karavan; Jiné
sl-SI: Vrsta rekreacijskega vozila: Razred A; Razred B; Razred C; Peto kolo; Šotorska prikolica; Potovalna prikolica; Snemljivi bivalnik; Drugo
sk-SK: Typ rekreačného vozidla: Trieda A; Trieda B; Trieda C; Piate koleso; Pop-up karavan; Cestovný príves; Nákladný karavan; Iné
nl: Type recreatievoertuig: Klasse A; Klasse B; Klasse C; Vijfde wiel; Vouwwagen; Reistrailer; Vrachtwagencamper; Andere
pt-BR: Tipo de veículo recreacional: Classe A; Classe B; Classe C; Quinta roda; Carreta-barraca; Trailer de viagens; Camper; Outro
de: Typ des Wohnmobils: Klasse A; Klasse B; Klasse C; Fünftes Rad; Pop-Up-Camper; Reiseanhänger; Wohnmobil; Sonstiges
pt-PT: Tipo de veículo recreativo: Classe A; Classe B; Classe C; Com quinta roda; Caravana pop-up; Atrelado de viagem; Caravana camião; Outro